臺灣高等法院高雄分院刑事判決　　　　　　　　　　九十三年度上訴字第二三八號
　　上　訴　人　臺灣高雄地方法院檢察署檢察官
　　被　　　告　甲○○
　　義務辯護人　樓嘉君律師
右上訴人因違反毒品危害防制條例等案件，不服臺灣高雄地方法院九十一年度訴字第
一四六二號中華民國九十二年十二月五日第一審判決（起訴案號：臺灣高雄地方法院
檢察署九十年度偵字第一九六三五號），提起上訴，本院判決如左：
    主  文
原判決關於甲○○部分撒銷。
甲○○轉讓第二級毒品，處有期徒刑陸月；又販賣第二級毒品，處有期徒刑柒年，販
賣第二級毒品所得新台幣伍佰元沒收，如全部或一部不能沒收時，以其財產抵償之，
應執行有期徒刑柒年貳月，販賣第二級毒品所得新台幣伍佰元沒收，如全部或一部不
能沒收時，以其財產抵償之。
    事  實
一、緣許展彰與謝誠峰二人（均由檢察官另行移送併辦）共同於九十年八月十日凌晨
    四時許，在高雄市○○區○○街二號前，竊取乙○○所有車號ＴＤ－二二三一號
    自小客車內之液晶電視一台得手後，其二人因有施用毒品之習慣，又沒錢購買毒
    品，旋於當日上午由許展彰打電話給蕭欽聰委請其代為尋找銷贓及換購毒品之管
    道，蕭欽聰明知該台液晶電視係屬許展彰與謝誠峰二人所竊得之贓物，竟基於牙
    保贓物之犯意，先與甲○○連絡得知其有交換毒品之意願後，隨即與許展彰、謝
    誠峰共同約在位於高雄市○○路之「諾曼蒂汽車旅館」找甲○○會面洽談，而居
    間介紹甲○○向許展彰與謝誠峰二人洽購該台竊得之液晶電視。待四人共同進入
    該旅館房間內後，適因謝誠峰、許展彰之毒癮發作難耐，甲○○明知安非他命係
    屬毒品危害防制條例第二條第二項第二款之第二級毒品，不得非法轉讓、販賣，
    竟基於轉讓第二級毒品之犯意，先無償提供安非他命少許予渠等二人當場一起施
    用止癮，之後許展彰與謝誠峰二人即與甲○○達成協議，即由許展彰、謝誠峰二
    人持該竊得之液晶電視以二千元之低價、外加五百元之代價，向甲○○換取之安
    非他命，甲○○明知該台液晶電視係屬贓物，竟仍基於故買贓物之犯意及前販賣
    第二級毒品牟利之犯意，以其所有價值約二千五百元之安非他命一小包與許展彰
    、謝誠峰二人所竊得之液晶電視外加五百元互換，而實際販賣第二級毒品安非他
    命予許展彰、謝誠峰二人並向其二人故買該台液晶電視。
二、嗣於九十年八月三十日下午六時三十分許，在高雄市○○○路與中正三路口，許
    展彰正持竊得之手機欲出售予蕭欽聰之時，為警當場查獲，並循線分別查知上情
    。
三、案經高雄縣政府警察局移送臺灣高雄地方法院檢察署檢察官偵查起訴。
    理  由
一、訊據被告甲○○矢口否認右揭故買贓物及轉讓第二級毒品安非他命之犯行，辯稱
    ：伊並沒有拿毒品跟許展彰他們互易該台液晶電視，伊是跟蕭欽聰、許展彰一起
    出錢去買安非他命後，後來一起到諾曼蒂汽車旅館施用毒品，而液晶電視是許展
    彰先拿到蕭欽聰家裡，之後伊向蕭欽聰借來的，後來與許展彰一起拿去跟「小四
    」換安非他命，但不知「小四」姓名年籍，伊係被誣陷云云。經查：
（一）右揭犯罪事實，業據被告於警訊時供承：「當時我在諾曼蒂汽車旅館開房間休
      息，許展彰與一名他的朋友叫『峰仔』（即謝誠峰）的男子由蕭欽聰帶來旅館
      找我，蕭欽聰說許展彰與其友人『峰仔』毒癮發作，要吸食安非他命解癮，當
      時我身上有帶安非他命，我就取出與許展彰及『峰仔』一同吸食，吸完後許展
      彰拜託蕭欽聰要向我購買安非他命，我起先不要，但蕭欽聰說沒關係，我才勉
      強答應，但因許展彰身上沒有多少錢，所以許展彰就拿出帶來的一台液晶電視
      要賣我四千元，我說沒有這麼貴，祇值二千元，許展彰答應賣我，但我身上也
      沒有錢，而且我身上的安非他命價值二千五百元，所以許展彰交給我液晶電視
      再加上五百元，等於是二千五百元給我，我才將一小包安非他命賣給許展彰。
      」等語甚詳（見警卷第七三頁），核與證人即以液晶電視與被告互易安非他命
      之許展彰、謝誠峰二人分別於警、偵訊及原法院審理中證述確有以竊得之液晶
      電視與被告所有之安非他命互易及先由被告無償提供安非他命予渠等施用等情
      節（詳見警卷第十六、三四頁、偵查卷第一○八頁反面、原法院九十二年四月
      二十八日訊問筆錄及同年十一月十四日審判筆錄）悉相符合，並經證人即為許
      展彰介紹被告持毒品與之互易之被告蕭欽聰於偵審中供述明確（見警卷第七十
      頁反面、原法院九十一年七月二十五日及九十二年三月二十五日訊問筆錄），
      且共同被告蕭欽聰在原審中證稱其知該液晶電視機為贓物，亦有告知被告等語
      （原審卷第三二四頁），足證被告亦有贓物之認識。又參以證人許展彰所竊得
      之上開液晶電視，確係被害人乙○○於九十年八月十日所失竊之贓物，並據被
      害人乙○○於警訊時指述在卷，足認被告前揭警訊之供述確屬真實可採，其有
      提供安非他命予許展彰等人無償施用後，復以安非他命與許展彰、謝誠峰二人
      所竊得之液晶電視並外加五百元互易之行為，應可認定。
（二）雖被告嗣後翻異其於警訊時之自白供述，而以前揭情詞置辯云云，惟其初於原
      法院訊問時係供稱：伊與許展彰、蕭欽聰三人在汽車旅館內施用之安非他命，
      是伊跟許展彰、蕭欽聰三人一起出錢共二千元，在高雄市○○路向綽號「阿榮
      」買的，買到後就到汽車旅館施用，而該台液晶電視，是許展彰拿出來的，伊
      向許展彰借來幾天帶回去看看等語（見原法院九十一年七月二十五日訊問筆錄
      ），嗣於審理中卻改稱：毒品係伊跟許展彰、蕭欽聰三人一起出錢，在高雄市
      ○○路、凱旋路找許展彰的朋友綽號「小四」買的，買到後就到蕭欽聰家，之
      後就到汽車旅館云云（見原法院九十一年十二月三日訊問筆錄），復於原法院
      行準備程序時供稱：該台液晶電視是伊在蕭欽聰家借的，伊把液晶電視還給蕭
      欽聰後，許展彰就拿這台液晶電視與伊一起去高雄市○○路、高速公路附近向
      綽號「小世」、「阿榮」購買毒品等情（見原法院九十二年九月二十三日準備
      程序筆錄），其就該台液晶電視之來源及安非他命究係向何人購買等重要情節
      ，前後供述多所出入，且核與證人許展彰、謝誠峰二人前揭供證顯然不符，已
      難令人憑信。又證人蕭欽聰與被告係國中同學，業經證人蕭欽聰供明在卷，參
      以被告自承其係與證人蕭欽聰一起出資購買安非他命後，共同在上揭汽車旅館
      內吸食，顯見被告與證人蕭欽聰交情非惡，苟被告若無以持有之安非他命與證
      人許展彰之液晶電視互易，衡情在場之證人許展彰、謝誠峰自無設詞誣陷被告
      之理。況且證人許展彰、謝誠峰、蕭欽聰三人分別係在不同之時間製作警訊筆
      錄，此有各該警訊筆錄上所示之訊問時間供參，復佐以證人許展彰、謝誠峰二
      人與被告並不熟識，業據其等供明在卷，倘證人許展彰、謝誠峰未持該液晶電
      視與被告互易安非他命，而證人蕭欽聰未居中介紹並親眼目睹被告與證人許展
      彰二人互易之情，證人許展彰、謝誠峰、蕭欽聰三人對於該次互易之過程情節
      ，何以在先後不同之時間接受訊問時均不約而同為相同之證述，可見證人許展
      彰、謝誠峰、蕭欽聰三人分別於警訊、偵訊及原法院調查中之證述顯係渠等親
      身體驗、親眼目睹，上開證人所為之一致證述既均相符合，洵屬有據而真實可
      採，雖本件並未能扣得被告互易所得之液晶電視，然依上開證人所為一致相符
      之證述，已足以認定被告確有與證人許展彰、謝誠峰互易之情，由此足徵被告
      前揭所辯情詞，顯與事實不符，無足採信。雖證人蕭欽聰於原法院審理時供稱
      ：被告甲○○是說要把電視拿去賣給別人，所以拿毒品給許展彰作為保證云云
      ，且證人許展彰亦供稱數日後有陪同被告以該台液晶電視向他人換取安非他命
      之情，而認被告應僅係替許展彰聯絡買主而已，並無互易云云，然證人許展彰
      當時係與被告互易之後，被告方要求許展彰一同以其持有之液晶電視去向他人
      換毒品，已據證人許展彰供述甚明，且於被告以其持有之安非他命與證人許展
      彰之液晶電視互易後，確由被告取走該台液晶電視等情，並據證人許展彰、蕭
      欽聰一致供證屬實，縱被告於互易後果真再持該台液晶電視向他人換取毒品，
亦與被告該次互易行為之認定無涉，故原審之指定辯護人以證人蕭欽聰、許展
      彰前揭證述而質疑其等就被告確有以安非他命互易液晶電視行為證述之可信度
      ，即無可採。證人蕭欽聰在原法院審理中證稱：五百元係許展彰拿給被告，被
      告叫我拿去付旅館費，這五百元我認為是許展彰要拿給被告付旅館費用云云，
      應係其個人之推測，不能為被告有利之認定。至證人許展彰在原審雖一度證稱
      ：交易之安非他命為二包云云（原審卷一五二頁），惟與其前所證及被告在警
      訊中所供不符，顯係誤述，併予敘明。
（三）至證人謝誠峰雖未於本院審理中到庭供證被告互易之事實，然其就該次互易之
      情節前已於警訊、偵訊時分別供述明確在卷（見警卷第十六頁、偵查卷第一○
      八頁反面），核與證人蕭欽聰、許展彰於偵審中所為之證述均相吻合，其前揭
      所為之證述自得採為認定不利於被告之證據，是原審之指定辯護人認證人謝誠
      峰於警訊之證述屬審判外之書面陳述，且其於偵訊中之證詞不足為被告不利之
      認定云云，均無可採。
（四）綜上所述，本院依據被告警訊之自白供述，及證人許展彰、謝誠峰、蕭欽聰三
      人於警偵訊及原法院審理中之證述，已足以認定被告確有以其安非他命與證人
      許展彰、謝誠峰二人所竊得之液晶電視外加五百元之代價為互易之行為，被告
      上開所辯各節，要屬事後圖卸之詞，委無足取。本件事證明確，被告犯行確可
      認定。
（五）本件被告在審理中否認販賣第二級毒品之犯行，以無從查知其販入價格，惟安
      非他命價格昂貴，取得不易，且販賣第二級毒品罪，最輕本刑為七年以上有期
      徒刑或無期徒刑之重罪，如無圖利，熟願為之，且其互易之液晶體電視一台，
      據被害人乙○○警訊中指稱價格為二萬元，互易時許展彰出價四千元，因被告
      知係贓物，故殺價至賤價之二千元，是被告有圖利之意圖至明。
三、按安非他命係屬毒品危害防制條例第二條第二項第二款之第二級毒品，依法不得
    轉讓、販賣，故核被告甲○○所為，則係犯毒品危害防制條例第四條第一項之販
    賣第二級毒品罪、第八條第二項之轉讓第二級毒品罪及刑法第三百四十九條第二
    項之故買贓物罪。其於販賣、轉讓前持有第二級毒品安非他命之低度行為應為販
    賣、轉讓之高度行為所吸收，不另論罪。其販賣第二級毒品與故買贓物二罪，係
    一行為而觸犯數罪名，為想像競合犯，應從一重之販賣第二級毒品罪論處，其所
    犯轉讓第二級毒品罪與販賣第二級毒品罪，罪名不同、犯意各別，應分論併罰，
    再本件被告轉讓之安非他命僅只少許，尚未達行政院九十三年一月七日公告之淨
    重十公克之標準，不生新舊法比較問題，合予敘明。
四、原審據以論罪科刑，原非無見，惟查原審認被告互易（實為販賣）部分，係平價
    而變更販賣為轉讓，而與先前之轉讓行為論以連續犯，即有未洽。檢察官上訴意
    旨據以指摘原判決不當，為有理由，應由本院將原判決予以撤銷改判。爰審酌被
    告犯罪之動機、目的、手段、所生危害及犯後態度等一切情狀，量處如主文所示
    之刑，並定其應執行刑，販賣毒品所得新台幣五百元沒收，如全部或一部不能沒
    收時，以其財產抵償之。至其取得之液晶電視機一台係贓物，縱其已變易，其變
    得之財務，亦以贓物論，應發還被害人，故不予宣告沒收。
據上論斷，應依刑事訴訟法第三百六十九條第一項前段、第三百六十四條、第二百九
十九條第一項前段，毒品危害防制條例第四條第二項、第八條第二項、第十九條第一
項，刑法第十一條前段、第三百四十九條第二項、第五十五條、第五十一條第五款，
罰金罰鍰提高標準條例第一條前段，判決如主文。
本案經檢察官朱文彬到庭執行職務。
中  華    民    國     九十三     年       四       月      二十八    日
                              臺灣高等法院高雄分院刑事第九庭
                                  審判長法官  張明松
                                        法官  任森銓
                                        法官  郭玫利
右正本證明與原本無異。
如不服本判決應於收受本判決後十日內向本院提出上訴書狀，其未述上訴理由者，
並得於提起上訴後十日內向本院補提理由書狀（均須按他造當事人之人數附繕本)「
切勿逕送上級法院」。
                                      書記官  林淑敏
中    華    民    國     九十三     年       四       月     二十九     日
附錄本案論罪科刑法條：
刑法第三百四十九條第二項
搬運、寄藏、故買贓物或為牙保者，處五年以下有期徒刑、拘役或科或併科一千元以
下罰金。
毒品危害防制條例第四條第二項
製造、運輸、販賣第二級毒品者，處無期徒刑或七年以上有期徒刑，得併科新臺幣七
百萬元以下罰金。
毒品危害防制條例第八條第二項
轉讓第二級毒品者，處六月以上五年以下有期徒刑，得併科新臺幣七十萬元以下罰金
。
                                         Ｋ
